【裁判字號】    92,上易,1083
【裁判日期】    920610
【裁判案由】    毀損等
【裁判全文】
臺灣高等法院刑事判決                          九十二年度上易字第一０八三號
    上  訴  人    臺灣新竹地方法院檢察署檢察官
    被      告    甲○○
右上訴人因被告毀損案件，不服臺灣新竹地方法院九十一年度訴字第三六二號，中華
民國九十二年三月十一日第一審判決（起訴案號：臺灣新竹地方法院檢察署九十一年
度偵字第二０五三號），提起上訴，本院判決如左：
    主  文
原判決關於毀損部分撤銷，發回臺灣新竹地方法院。
    理  由
一、公訴意旨以：甲○○基於毀損財物之故意，於民國（下同）九十一年四月十日晚
    間十時許，持木棍至新竹市○○路○段二巷一七五之二號「同發營造廠有限公司
    」（下稱同發公司），毀損辦公室內之電腦螢幕一台（ＰＨＩＬＩＰＳ─型號１
    ０５Ｓ）、飲水機二台（東龍牌，型號ＴＥ６１２及元山牌，型號ＹＳ９７８０
    ＤＷＩ）、燈管四組（旭光牌）、玻璃窗二十塊及七輛停放室外汽車（車牌號碼
    分別為Ｍ二─一四五０號、Ｍ二─一四五二號、ＧＵ─六五０五號、Ｍ二─０七
    二七號、ＧＷ─五五三三號、ＧＰ─九六二一號、ＨＣ─二九二二號）之玻璃、
    角燈等物，致令不堪使用，因認被告甲○○涉犯刑法第三百五十四條之毀損罪嫌
    。
二、原審法院以：同發公司之負責人乙○○經已到庭陳明被告所毀損置於辦公室內之
    上開電腦螢幕一台、飲水機二台、燈管四組及玻璃窗二十塊，均屬同發公司所有
    之財物；至車牌號碼Ｍ二─一四五０號、Ｍ二─一四五二號、ＧＵ─六五０五號
    及Ｍ二─０七二七號之汽車均係同發公司所有、車牌號碼ＧＷ─五五三三號及Ｇ
    Ｐ─九六二一號之汽車則係大岡開發工程有限公司（下稱大岡公司）所有，另車
    牌號碼ＨＣ─二九二二號之汽車乃曾國澄所有，亦有車號查詢汽車車籍資料附卷
    可憑。而乙○○於九十一年四月十一日警詢及同年四月二十五日檢察官偵查時，
    均未受同發公司、大岡公司、曾國澄之委任，逕以乙○○個人名義提出毀損之告
    訴，難謂已合法提出告訴，爰依刑事訴訟法第三百零三條第三款之規定，就被告
    被訴毀損部分，諭知不受理之判決。
三、按刑法第三百五十四條所保護之法益，乃所有權或管領使用權，不以該財產之形
    式上所有權人為限，凡因其他權源而管領支配其物者，亦得告訴（最高法院三十
    年上字第三四一六號、四十二年台非字第十八號判例意旨參照）。經查，同發公
    司之負責人乙○○於警詢時及偵查中分別陳稱：「（問：因何事至派出所製作訪
    談筆錄？）因我所有之同發營造廠有限公司，遭人縱火，並被人毀損房舍及公司
    的辦公室設備。（問：你是否要提出毀損告訴？）我要提出告訴」（九十一年四
    月十一日詢問筆錄）；「我是公司負責人，這些東西都是我的。（問：是否要告
    他毀損？）要告他毀損」（九十一年四月二十五日訊問筆錄）等語，則乙○○是
    否本於同發公司代表人之地位，就被告毀損上開屬同發公司所有財物之犯行提起
    告訴，原審未予究明，已有未洽；另前開非屬同發公司所有之車牌號碼ＧＷ─五
    五三三號、ＧＰ─九六二一號及ＨＣ─二九二二號等三輛汽車，是否係由乙○○
    管領中，原審亦未予詳查，遽為被告被訴毀損部分不受理之諭知，自有違誤。檢
    察官上訴意旨指摘及此，為有理由，應由本院將原判決就毀損部分撤銷，發回原
    審法院另為適法之裁判，並不經言詞辯論為之。
據上論斷，應依刑事訴訟法第三百六十九條第一項但書、第三百七十二條，判決如主
文。
中    華    民    國      九十二      年      六      月        十      日
                              臺灣高等法院刑事第六庭
                                  審判長法  官  陳  春  秋
                                        法  官  洪  英  花
                                        法  官  王  麗  莉
右正本證明與原本無異。
不得上訴。
                                        書記官  蘇  秋  
中    華    民    國      九十二      年      六      月        十      日


司法院資訊處製作；財團法人民間司法改革基金會備份。
